臺灣高雄地方法院民事判決　　　　　　 94年度重訴字第264號
原　　　告　南和興產股份有限公司
法定代理人　己○○
訴訟代理人　柯尊仁律師
複代理人　　黃偉欽律師
被　　　告　乙○○○
　　　　　　丙○○
兼 上二 人
訴訟代理人　甲○○
被　　　告　庚○○
上列當事人間拆屋還地等事件，本院於民國96年4 月12日言詞辯
論終結，判決如下：
    主  文
被告乙○○○應將如附表一編號(1)所示地上物拆除，並於拆除後
，將附表一編號(1)所示地上物占用之土地返還原告，及給付原告
如附表一編號(1)所示之損害金。
被告乙○○○應將如附表一編號(2)所示地上物拆除，並於拆除後
，與被告甲○○將附表一編號(2)所示地上物占用之土地返還原告
，及共同給付原告如附表一編號(2)所示之損害金。
被告乙○○○應將如附表一編號(3)所示地上物拆除，並於拆除後
，與被告丙○○將附表一編號(3)所示地上物占用之土地返還原告
，及共同給付原告如附表一編號(3)所示之損害金。
被告乙○○○應將如附表一編號(4)所示地上物拆除，並於拆除後
，與被告甲○○、丙○○將附表一編號(4)所示地上物占用之土地
返還原告，及共同給付原告如附表一編號(4)所示之損害金。
被告庚○○應自附表一編號(5)所示地上物遷出，將土地返還原告
，並給付原告如附表一編號(5)所示之損害金。
原告其餘之訴駁回。
訴訟費用之負擔如附表三所示。
本判決原告勝訴部分於原告按附表四所示之金額供擔保後，得假
執行；但被告如按附表五所示之金額為原告預供擔保，得免為假
執行。
原告其餘假執行之聲請均駁回。
    事實及理由
壹、程序方面
    按訴狀送達後，原告不得將原訴變更或追加他訴。但被告同
    意者，或擴張或減縮應受判決事項之聲明者，或不甚礙被告
    之防禦及訴訟之終結者，不在此限，民事訴訟法第255 條第
    1 項第1 款、第3 款、第7 款分別定有明文。本件原告於起
    訴狀請求判決被告乙○○○應將坐落高雄市○○區○○段一
    小段1116地號土地（下稱系爭1116土地），面積52平方公尺
    之地上物（即門牌號碼高雄市○○區○○街70巷3 號）拆除
    ，將土地返還原告，並給付原告自民國89年7 月1 日起至交
    還上開土地之日止，按月以新臺幣（下同）3,513 元計算之
    不當得利；請求被告甲○○應將坐落高雄市○○區○○段段
    一小段1084地號土地（下稱系爭1084土地）面積36平方公尺
    及系爭1116土地面積41平方公尺之地上物（即門牌號碼高雄
    市○○區○○街68號）拆除，將土地返還原告，並給付原告
    自89年7 月1 日起至交還上開土地之日止，按月以5,650 元
    計算之不當得利；請求判決被告戊○○應將坐落系爭1116地
    號土地、面積159 平方公尺之地上物（即門牌號碼高雄市○○區○○街70巷2-2 號）拆除，將土地返還原告，並給付原
    告自89年7 月1 日起至交還上開土地之日止，按月以10,743
    元計算之不當得利；請求被告丙○○應將坐落系爭1116地號
    土地面積75平方公尺之地上物（即門牌號碼高雄市○○區○○街70巷9 號）拆除，將土地返還原告，並給付原告自89年
    7 月1 日起至交還上開土地之日止，按月以5,068 元計算之
    不當得利；請求被告庚○○應將坐落系爭1116地號土地、面
    積102 平方公尺之地上物（即門牌號碼高雄市○○區○○街
    70巷13號）拆除，將土地返還原告，並給付原告自89年7 月
    1 日起至交還上開土地之日止，按月以6,892 元計算之不當
    得利；並陳明原告願供擔保，請准宣告假執行。嗣於起訴狀
    繕本送達後，撤回對被告戊○○之起訴，並於96年4 月12日
    言詞辯論期日，就上開訴之聲明分別追加或變更為如下述原
    告訴之聲明（即下述貳、一、），被告甲○○雖不同意原告
    追加其應返還附表一編號(4)所示地上物所占用之土地及給付
    損害金，然此無礙被告之防禦及訴訟之終結，核與前開規定
    相符，自應准許，合先敘明。
貳、實體方面：
一、原告起訴主張：系爭1084地號及系爭1116地號土地，均為原
    告所有，被告均無任何正當權源，被告乙○○○竟於系爭10
    84、1116地號如附圖編號、、、、-1所示土地上
    搭建如附表一所示之地上物，並由被告乙○○○自己或其子
    女即被告甲○○、丙○○使用。又門牌號碼高雄市○○區○○街70巷13號之房屋及庭院亦係他人無權占用系爭1116地號
    如附圖編號、所示土地所搭建，該房屋及庭院所坐落之
    土地現為被告庚○○占有使用。原告屢請被告返還系爭1084
    、1116地號如附圖編號、、、、-1、、所示
    土地，均未獲置理，原告自有權請求被告乙○○○拆除附表
    一所示地上物及被告等5 人各自前述建物遷出並交還土地。
    又被告無權占有系爭土地逾5 年以上，致原告受有相當於租
    金之損害，原告自得請求損害賠償。依土地法第97條第1 項
    、第10 5條之規定，城市地方房屋之租金以不超過土地及其
    建築物申報總價額年息10% 為限；又租用基地，建築房屋其
    租金以不超過土地申報總價10% 為限，查系爭1084地號土地
    之申報地價每平方公尺為9,600 元，而系爭1116地號土地之
    申報地價則為每平方公尺8,108 元，以申報地價10% 計算之
    損害金，則被告應給付如原告附表二所示之賠償金，爰依所
    有物返還請求權及不當得利之法律關係，求為判決：
    (一)被告被告乙○○○應將坐落系爭1116地號土地如附圖編號
      部分面積54.66 平方公尺之地上物（即門牌號碼高雄市
      三民區○○街70巷3 號）拆除，將土地返還原告，並給付
      原告自89年7 月1 日起至交還上開土地之日止，按月以3,
      693 元計算之損害金。
    (二)被告乙○○○應將坐落系爭1084地號土地如附圖編號部
      分面積36.03 平方公尺及系爭1116地號土地如附圖編號
      部分面積35.45 平方公尺之地上物（即門牌號碼高雄市○○區○○街68號）拆除，並與被告甲○○將土地返還原告
      ，並共同給付原告自89年7 月1 日起至交還上開土地之日
      止，按月以5,278 元計算之損害金。
    (三)被告乙○○○應將坐落系爭1116地號土地如附圖編號部
      分面積158.52平方公尺之地上物（即門牌號碼高雄市○○
      區○○街70巷2-2 號）拆除，與被告丙○○將土地返還原
      告，並共同給付原告自89年7 月1 日起至交還上開土地之
      日止，按月以10,711元計算之損害金。
    (四)被告乙○○○應將坐落系爭1116地號土地如附圖所示編號
      -1部分面積87.21 平方公尺之地上物（即門牌號碼高雄
      市○○區○○街70巷9 號）拆除，與被告丙○○、甲○○
      將土地返還原告，並共同給付原告自89年7 月1 日起至交
      還上開土地之日止，按月以5,892 元計算之損害金。
    (五)被告庚○○應自坐落系爭1116地號土地如附圖編號、
      部分面積100.07平方公尺之地上物（即門牌號碼高雄市○○區○○街70巷13號）遷出，將土地返還原告，並給付原
      告自89年7 月1 日起至交還上開土地之日止，按月以6,76
      1 元計算之損害金
    (六)原告願供擔保，請准宣告假執行。
二、被告乙○○○、甲○○、丙○○均辯稱：附表一所示之地上
    物均係被告乙○○○所有，附表一編號(1)由乙○○○自己使
    用，附表一編號(2)、(3)地上物則交由其子女甲○○及丙○○
    單獨使用，附表一編號(4)地上物則由被告乙○○○等母子3
    人共同堆放雜物使用，被告乙○○○之公公莊維鑫自日據時
    代即向訴外人陳啟川承租系爭1084、1116地號土地，渠等自
    得占用土地等語置辯；被告庚○○則辯稱：附表一編號(5)所
    示之門牌號碼高雄市○○區○○街70巷13號之房屋及庭院係
    訴外人莊進義起造，莊進義見伊孤苦無伊，將上開房屋借予
    伊居住，該庭院雖有用磚牆圈圍，但伊未使用庭院，因伊已
    年逾八旬，並無收入，實無力給付相當於租金之損害等語抗
    辯；並均聲明：原告之訴駁回及陳明願供擔保請准宣告免假
    執行等語。
三、兩造不爭執事項：
    原告起訴主張附表一編號(1)至(4)所示之地上物即門牌號碼高
    雄市○○區○○街70巷3 號、同街68號、同街70巷2-2 號、
    同街70巷9 號地上物均為乙○○○所有，上述3 件地上物分
    別居住使用，而同街70巷9 號地上物由被告乙○○○、甲○○、丙○○等3 人共同使用，另附表一編號(2)所示同街70巷
    13號房屋則為訴外人莊進義借予被告庚○○居住使用，上開
    地上物均自89年7 月1 日起即占用系爭1116地號及1084地號
    土地，占用面積及範圍均詳如附圖及附表一所示，此為兩造
    所不爭執（見本院卷第278 、279 頁），並有系爭土地登記
    謄本、周邊現況照片8 張、第13至16頁、第229 至232 頁）
    ，且經本院會同地政機關人員至現場勘測屬實，製有勘驗筆
    錄及勘驗照片34張附卷可稽（見本院卷第60至80頁、第133
    至134 頁），並有高雄市政府地政處三民地政事務所95年5
    月30日高市地民二字第0950004854號函文檢送之土地複丈成
    果圖（即附圖）在卷可憑（見本院卷第139-140 頁），堪認
    為真實。
四、本件兩造之爭點在於：被告占有使用如附圖及附表一所示之
    土地，有無合法權源？原告得否依所有物返還請求權訴請被
    告拆屋還地？原告向被告請求之不當得利金額是否過高？
  (一)被告占有使用如附圖及附表一所示之土地，有無合法權源？
    原告得否依所有物返還請求權訴請被告拆屋還地？
  1.按主張法律關係存在之當事人，僅須就該法律關係發生所須
    具備之特別要件，負舉證之責任，至於他造主張有利於己之
    事實，應由他造舉證證明，最高法院48年度臺上字第887 號
    判例足資參照。準此，被告乙○○○、甲○○、丙○○主張
    合法占用如附圖及附表一所示之土地，自應就其合法權源，
    善盡舉證之責。
  2.經查，被告乙○○○、甲○○、丙○○辯稱其公公或祖父莊
    維鑫自日據時代起即向訴外人陳啟川承租系爭1084、1116地
    號土地乙情，為原告所否認，被告莊傳妹等3 人自應舉證證
    明。然被告乙○○○等3 人並未提出任何證據證明，是其所
    辯已難採信。被告乙○○○等3 人雖又辯稱其夫或父於76年
    間有將租金提存本院云云。然被告並未提出任何證據證明所
    述屬實，且依訴外人莊進義（按該人為被告乙○○○之夫之
    兄弟）之子丁○○所提出之本院76年度存字第887 號國庫存
    款收據書（見本院卷第108 頁）之繳款人為莊進義觀之，亦
    不足以證明被告乙○○○之夫莊進昌曾提存租金。況若被告
    乙○○○之莊進昌曾將租金提存本院，然此亦不足以證明被
    告乙○○○之夫與陳啟川間就系爭2 筆土地間有租賃關係存
    在，是被告乙○○○等3 人前開所辯，不足採信。又被告甲○○、丙○○固為乙○○○之子女，然渠3 人在附表一編號
    (1)至(3)所示地上物各自設籍居住，且被告乙○○○已77高齡
    ，被告甲○○、丙○○則均為40餘歲之青壯年，被告丙○○
    並已成家立業，有被告乙○○○等3 人之戶籍謄本在卷可憑
    （見本院卷第41、44、49頁），故難認被告莊秀美、丙○○
    係依附被告乙○○○共同生活，受被告乙○○○指示而占有
    附表一編號(1)至(4)所示地上物，而係本於自己占有之意思而
    占有無疑。
  3.被告庚○○雖辯稱附表一編號(5)所示地上物係訴外人莊進義
    借伊居住使用云云，然被告庚○○既未舉證證明莊進義或伊
    本人有占用系爭1116地號土地之合法權源，自屬無權占用。
    被告庚○○雖又辯稱附圖編號部分為附表一編號(5)所示門
    牌號碼房屋之庭院，伊未占有使用云云。然查，附圖編號
    庭院係由磚造水泥圍牆及鐵門所圈成，他人無法任意使用，
    而附圖編號所示地上物則位於該庭院內，有現場勘驗照片
    可憑（見本院卷第72頁），顯見附圖編號所示庭院，亦在
    被告庚○○管領使用之範圍內。是被告庚○○辯稱伊未占用
    附圖編號所示庭院云云，亦無足取。
  4.綜上，被告等4 人均係本於自己占之意思，且未能證明有合
    法權源占有如附圖及附表一所示之土地，原告為該土地之所
    有權人，自得依民法第767 條之規定，請求附表一所示部分
    被告拆除如附表一所示部分地上物，及請求附表一所示被告
    返還土地。
  (二)原告向被告請求之不當得利金額是否過高？
    1.按無法律上之原因而受有利益，致他人受有損害者，應返
      還其利益，民法第179 定有明文。又無權占用他人土地者
      ，通常可享有相當於租金之不當得利，土地所有權人得請
      求占用人返還（最高法院61年度台上字第1695號判例要旨
      參照）。經查，被告乙○○○所有如附表一編號(1)至(4)所
      示地上物占用系爭1116地號及1084地號土地並與其子女即
      被告甲○○、丙○○分別居住於內或共同使用乙堆放雜物
      ，及被告庚○○居住使用之附表一編號(5)所示地上物占用
      系爭1116地號土地，均屬無權占用系爭土地乙節，業如前
      述，足見被告因而受有不當利益，並致原告受有相當於租
      金之損害，則原告依不當得利請求權，請求被告返還相當
      於租金之利益，即屬有據。
    2.次按城市地方房屋之租金，以不超過土地及其建築物申報
      總價年息百分之10為限，租用基地建築房屋亦準用之。土
      地法第97條第1 項、第105 條分別定有明文。又按所謂土
      地總價額，係以法定地價為準。同法第148 條，亦著有明
      文。而法定地價係指土地所有人依土地法規定所申報之地
      價，在平均地權條例施行區域，係指土地所有權人於地政
      機關舉辦規定地價或重新規定地價時之公告申報期間內自
      行申報之地價。再按基地租金之數額，除以基地申報地價
      為基礎外，尚須斟酌基地之位置、工商業繁榮之程度、承
      租人利用基地之經濟價值及所受利益等項，並與鄰地租金
      相比較，以為決定，並非必達申報總地價年息百分之10最
      高額（最高法院68年度台上字第3071號判例要旨參照）。
    3.再查，系爭1084地號土地之申報地價為9,600 元，而系爭
      1116地號土地之申報地價為8,108 元，有系爭2 筆土地登
      記謄本在卷可考（見本院卷第15-16 頁）。另系爭1084、
      1116地號土地位於高雄火車站後站西北側，距離火車站之
      車程約5 分鐘，四周商店雖不繁盛，但交通便利，除附表
      一編號(2)所示之建物面臨通化街外；其餘地上物則位於巷
      道內；附表一編號(1)所示之地上物為木造鐵皮屋；附表一
      編號(2)所示之地上物為木造一層樓房；附表一編號(3)、(4)
      之地上物均為鐵皮一層樓房；附表一編號(5)所示之地上物
      為磚造一層樓房，業據本院履勘現場屬實，有勘驗筆錄、
      勘驗照片及複丈成果圖附卷可稽（本院卷第60-62 、67、
      70、72、73、78頁），堪可認定。本院審酌系爭土地坐落
      火車站附近，地段佳、使用價值高、對外聯絡方便、交通
      頗為便利、生活機能亦稱良好，及被告實際所獲得經濟價
      值及利益等情，認以系爭1084、1116地號土地申報地價年
      息7%計算相當於租金之不當利益為適當，爰計算如附表二
      所示（小數點以下四捨五入）。原告請求被告給付不當得
      利逾附表二所示部分，為無理由，應予駁回。
五、綜上所述，原告為系爭1084、1116地號土地之所有權人，而
    如附表一所示部分被告所有地上物無正當權源占用系爭土地
    ；暨如附表一所示被告均自89年7 月1 日起，無法律上原因
    ，占有使用系爭土地而受有利益，致原告受有損害，均堪認
    定。從而，原告本於民法第776 條所有物返還請求權及第17
    9 條不當得利返還請求權，請求如附表一所示部分被告應將
    如附表一所示地上物拆除或自該地上物遷出，及如附表一所
    示被告返還系爭土地；暨請求如附表一所示被告單獨或共同
    給付如附表一所示之不當利益，均有理由，應予准許。至逾
    此部分之請求，則無理由，應予駁回。
六、本件原告勝訴部分，兩造均陳明願供擔保請准宣告假執行或
    免為假執行，本院經審核尚無不合，爰分別酌定如附表四、
    五所示之相當擔保金額，准許之。至原告敗訴部分，其假執
    行之聲請，已失所附麗，併予駁回。
七、本件判決之結果已臻明確，兩造其餘攻擊防禦方法及舉證，
    經審酌均於判決結果無影響，爰不一一論述，附此敘明。
八、據上論結，本件原告之訴為一部有理由，一部無理由，依民
    事訴訟法第79條、第390 條第2 項、第392 條，判決如主文
    。
中　　華　　民　　國　　96　　年　　4 　　月　　30　　日
                  民事第一庭  法  官   廖純卿
上為正本係照原本作成。
如不服本判決，應於送達後20日內，向本院提出上訴狀並表明上
訴理由，如於本判決宣示後送達前提起上訴者，應於判決送達後
10日內補提上訴理由書（須附繕本）。
中　　華　　民　　國　　96　　年　　4 　　月　　30　　日
                  書記官  洪嘉慧
附表一：
 ┌─┬───────┬───────────────────────┐
 │  │ 被        告 │ 占用位置、面積及應繳納之損害金               │
 ├─┼───────┼───────────────────────┤
 │(1)│乙○○○      │被告乙○○○應將座落高雄市○○區○○段一小段一│
 │  │              │一一六地號土地如附圖所示部分面積伍拾肆點陸陸│
 │  │              │平方公尺上之建物（即門牌號碼高雄市○○區○○街│
 │  │              │七十巷三號）拆除。                            │
 │  │              │                                              │
 │  │              ├───────────────────────┤
 │  │              │上揭被告應將前開土地返還原告，並給付原告自八十│
 │  │              │九年七月一日起至交還前開土地之日止，按月以貳仟│
 │  │              │伍佰捌拾伍元計算之損害金。                    │
 │  │              │　　                                          │
 ├─┼───────┼───────────────────────┤
 │(2)│乙○○○      │被告乙○○○應將座落高雄市○○區○○段一小段  │                         │      │
 │  │甲○○        │一○八四地號土地如附圖所示部分面積參拾陸點零│
 │  │              │參平方公尺及同段一一一六地號如附圖所示部分面│
 │  │              │積參拾伍點肆伍平方公尺上之建物（即門牌號碼高雄│
 │  │              │市○○區○○街六十八號）拆除。                │
 │  │              ├───────────────────────┤
 │  │              │上揭被告應併與被告甲○○將前開土地返還原告，並│
 │  │              │共同給付原告自八十九年七月一日起至交還前開土地│
 │  │              │之日止，按月以參仟陸佰玖拾肆元計算之損害金。  │
 ├─┼───────┼───────────────────────┤
 │(3)│乙○○○      │被告乙○○○應將坐落高雄市○○區○○段一小段一│                                            │      │
 │  │丙○○        │一一六地號土地如附圖所示面積壹佰伍拾捌點伍貳│                                            │      │
 │  │              │平方公尺上之建物（即門牌號碼高雄市○○區○○街│                                            │      │
 │  │              │七十巷二之二號）拆除。                        │                                            │      │
 │  │              ├───────────────────────┤                                            │      │
 │  │              │上揭被告應併與被告丙○○將前開土地返還原告，並│                                        │      │
 │  │              │共同給付原告自八十九年七月一日起至交還前開土地│                                        │      │
 │  │              │之日止，按月以柒仟肆佰玖拾柒元計算之損害金。  │                                        │      │
 │  │              │                                              │                                        │      │
 ├─┼───────┼───────────────────────┤
 │(4)│乙○○○      │被告乙○○○應將坐落高雄市○○區○○段一小段一│
 │  │甲○○        │一一六地號土地如附圖-1所示部分面積捌拾柒點貳│
 │  │丙○○        │壹平方公尺上之建物（即門牌號碼高雄市三民區通化│
 │  │              │街七十巷九號）拆除。                          │
 │  │              ├───────────────────────┤
 │  │              │上揭被告應併與被告甲○○、丙○○將前開土地返還│
 │  │              │原告，並共同給付原告自八十九年七月一日起至交還│
 │  │              │前開土地之日止，按月以肆仟壹佰貳拾伍元計算之損│
 │  │              │害金。                                        │
 │  │              │　　                                          │
 ├─┼───────┼───────────────────────┤
 │(5)│庚○○        │被告庚○○應自坐落高雄市○○區○○段一小段一一│
 │  │              │一六地號土地上如附圖、所示面積合計壹佰點零│
 │  │              │柒平方公尺之地上物（即門牌號碼高雄市三民區通化│
 │  │              │街七十巷十三號）遷出，將土地返還原告，暨給付原│
 │  │              │告自八十九年七月一日起至交還上開土地，按月以肆│
 │  │              │仟柒佰參拾參元計算之損害金。                  │
 └─┴───────┴───────────────────────┘
附表二：
 ┌──┬─────┬─────────┬─────────────────────────────┐
 │編號│返還義務人│ 無 權 占 用 土 地│申報地價×占用面積×年息率÷12月= 每月應給付之不當得利金額│
 │    │          │                  │給付起迄日（新臺幣，元以下四捨五入）                      │
 ├──┼─────┼─────────┼─────────────────────────────┤
 │ (1) │乙○○○  │高雄市○○區○○段│應自89年7 月1 日起至交還左列土地時止，按月給付原告2,585 元│
 │    │          │一小段1116地號如附│（計算式：8,108 元×54.66 ㎡×7%÷12月＝2,585 元；惟原告係│
 │    │          │圖所示部分面積54│請求3,693 元，即8,108 ×54.66 ㎡×10% ÷12月，見本院卷第  │
 │    │          │.66 平方公尺。    │225頁）。                                                 │
 │    │          │                  │                                                          │
 ├──┼─────┼─────────┼─────────────────────────────┤
 │ (2) │乙○○○  │高雄市○○區○○段│應自89年7 月1 日起至交還左列土地時止，按月給付原告3,694 元│
 │    │甲○○    │一小段1084地號如附│（計算式：9,600 元×36.03 ㎡×7%÷12月＋8,108 元×35.45 ㎡│                         │
 │    │          │圖所示部分面積  │×7%÷12月＝3694，元以下四捨五入；惟原告係請求5,278 元，即│
 │    │          │36.03 平方公尺及同│9,600 元×36.03 ㎡×10% ÷12月＋8,108 ×35.45 ㎡×10% ÷12│
 │    │          │段1116地號如附圖│月，見本院卷第226頁）                                     │
 │    │          │所示部分面積35.45 │                                                          │
 │    │          │平方公尺。        │                                                          │
 ├──┼─────┼─────────┼─────────────────────────────┤
 │ (3) │乙○○○  │高雄市○○區○○段│應自89年7 月1 日起至交還左列土地時止，按月給付原告7,497 元│                                                 │
 │    │戊○○    │一小段1116地號如附│（計算式：8,108 元×158.52㎡×7%÷12月＝7,497 元；惟原告係│                          │
 │    │          │圖所示部分面積15│請求10,711 元，即8,108 ×158.52 ㎡×10% ÷12月，見本院卷  │
 │    │          │8.52 平方公尺。   │ (一)第226頁）                                            │
 ├──┼─────┼─────────┼─────────────────────────────┤
 │ (4) │乙○○○  │高雄市○○區○○段│應自89年7 月1 日起至交還左列土地時止，按月給付原告4,125 元│                                                 │
 │    │甲○○    │一小段1116地號如附│（計算式：8,108 元×87.21 ㎡×7%÷12月＝4,125 元；惟原告係│                          │
 │    │丙○○    │圖-1所示部分面積│請求5,892 元，即8,108 ×87.21 ㎡×10% ÷12月，見本院卷    │
 │    │          │87.21 平方公尺。  │第226、227頁）                                            │
 ├──┼─────┼─────────┼─────────────────────────────┤
 │ (5) │庚○○    │高雄市三民區中華  │應自89年7 月1 日起至交還左列土地時止，按月給付原告4,733   │
 │    │          │段一小段1116地號如│元（計算式：8,108 元×100.07㎡×7%÷12月＝4,733 元；惟原告│
 │    │          │附圖、所示部分│係請求6,761元，即8,108 ×87.21 ㎡×10% ÷12月，見本院卷第 │
 │    │          │面積合計100.07平方│227 頁）                                                  │
 │    │          │公尺。            │                                                          │
 └──┴─────┴─────────┴─────────────────────────────┘
附表三：
┌──┬────────────────────┐
│編號│訴訟費用之負擔                          │
├──┼────────────────────┤
│(1)　│被告乙○○○應負擔百分之七。            │
├──┼────────────────────┤
│(2)　│被告乙○○○、甲○○應負擔百分之十一。  │
├──┼────────────────────┤
│(3)　│被告莊陳陳傳妹、丙○○應負擔百分之二十三│
│　  │。                                      │
├──┼────────────────────┤
│(4)　│被告乙○○○、甲○○、丙○○應負擔百分之│
│　  │十三。                                  │
├──┼────────────────────┤
│(5)  │被告庚○○應負擔百分之十五。            │
├──┼────────────────────┤
│(6)  │原告應負擔百分之三十。                  │
└──┴────────────────────┘
附表四：
┌──┬───────────────────────────────────┐
│編號│原告供擔保得假執行之金額                                              │
├──┼───────────────────────────────────┤
│(1)　│本判決第一項如附表一編號(1)部分，於原告以新臺幣拾肆萬捌仟元為被告莊陳傳│
│　  │妹供擔保後，得假執行。                                                │
├──┼───────────────────────────────────┤
│(2)　│本判決第二項如附表一編號(2)部分，於原告以新臺幣貳拾壹萬壹仟元為被告莊陳│
│　  │傳妹、甲○○供擔保後，得假執行                                        │
├──┼───────────────────────────────────┤
│(3)　│本判決第三項如附表一編號(3)部分，於原告以新臺幣肆拾貳萬捌仟元為被告莊陳│
│　  │陳傳妹、丙○○供擔保後，得假執行                                      │
├──┼───────────────────────────────────┤
│(4)　│本判決第四項如附表一編號(4)部分，於原告以新臺幣貳拾參萬陸仟元為被告莊陳│
│　  │傳妹、甲○○、丙○○全供擔保後，得假執行                              │
├──┼───────────────────────────────────┤
│(5)  │本判決第五項如附表一編號(4)部分，於原告以新臺幣貳拾柒萬元為被告庚○○供│
│    │擔保後，得假執行                                                      │
└──┴───────────────────────────────────┘
附表五：
┌──┬───────────────────────────────────┐
│編號│被告預供擔保得免為假執行之金額                                        │
├──┼───────────────────────────────────┤
│(1)　│本判決第一項如附表一編號(1)部分，被告乙○○○如於假執行程序施行前，以新│
│　  │臺幣肆拾肆萬肆仟元為原告預供擔保後，得免為假執行。                    │
├──┼───────────────────────────────────┤
│(2)　│本判決第二項如附表一編號(2)部分，被告乙○○○、甲○○如於假執行程序施行│
│　  │前，以新臺幣陸拾參萬元為原告預供擔保後，得免為假執行。                │
├──┼───────────────────────────────────┤
│(3)　│本判決第三項如附表一編號(3)部分，被告乙○○○、丙○○如於假執行程序施行│
│　  │前，以新臺幣壹佰貳拾捌萬肆仟元為原告預供擔保後，得假執行。            │
├──┼───────────────────────────────────┤
│(4)　│本判決第四項如附表一編號(4)部分，被告乙○○○、甲○○、丙○○如於假執行│
│　  │程序施行前，以新臺幣柒拾萬捌仟元為原告預供擔保後，得免為假執行。      │
├──┼───────────────────────────────────┤
│(5)  │本判決第五項如附表一編號(4)部分，被告庚○○如於假執行程序施行前，以新臺│
│    │幣捌拾壹萬元為原告預供擔保後，得免為假執行。                          │
└──┴───────────────────────────────────┘
